臺灣宜蘭地方法院民事判決　　　　　　　 94年度訴字第155號
原　　　告　華南商業銀行股份有限公司
法定代理人　甲○○
訴訟代理人　丁○○
被　　　告　乙○○
　　　　　　丙○○
當事人間請求清償債務事件，本院於94年 6月28日言詞辯論終結
，判決如下：
    主  文
被告應連帶給付原告新台幣柒拾柒萬伍仟壹佰捌拾柒元，及自民
國九十三年十二月七日起至清償日止，按週年利率百分之五點五
三計算之利息，並自民國九十四年一月八日起至清償日止，其逾
期在六個月以內者，按上開利率百分之十，逾期在六個月者，超
過部份按上開利率百分之二十計付之違約金。
訴訟費用由被告連帶負擔。
    事  實  及  理  由
一、原告起訴主張：被告丙○○於民國85年6月7日邀同被告乙○
    ○為連帶保證人，向原告借款新臺幣（下同） 1,020,000元
    ，約定借款期間自85年6月7日至 105年6月7日，應分期於每
    月7日按時攤還本息，利息按週年利率5.53%計算，若有遲延
    給付本金或利息情形，除上開利息外，另應加計逾期在 6個
    月以內者按約定利率10%，逾期在6個月以上者按約定利率20
    %之違約金。詎被告自93年12月7日以後，即未再依約繳納本
    息，依兩造簽立之「消費者貸款契約」第 9條之約定，所有
    債務視為全部到期，計仍積欠原告借款本金 775,187元，及
    自93年12月7日起之利息及自94年1月 8日起計算之違約金，
    故依兩造間消費借貸及連帶保證之法律關係，請求被告連帶
    如數清償。爰為聲明如主文第1項所示。
二、被告則自認確實積欠原告如主文所示之借款債務，但以：其
    曾與原告洽談提前清償之事，但是原告以被告間對原告尚有
    其他連帶保證債務未清償為由，表示即使本件全部清償，亦
    無法出具清償證明供被告丙○○持以塗銷因本件借款而提供
    設定擔保之抵押權，之後原告即未再回應。被告認為既然依
    約全部清償也無法塗銷抵押權，才會自93年12月以後未再按
    期清償，並非惡意不清償等語，資為抗辯。爰為答辯聲明：
    請求駁回原告之訴。
三、本件兩造對被告對原告有如訴之聲明所示之借款本金、利息
    及違約金尚未清償之事實，俱無爭執，並有原告提出之消費
    者貸款契約、增補契約暨申請書、貸款本息攤還表各 1件為
    證，是上開事實，自足認定為真實。被告雖以前詞為抗辯，
    然原告並非拒絕被告之清償，且被告亦未依法提存應給付之
    金額，其等既有自93年12月 7日起未依約清償本息之事實，
    即屬違約，其等之抗辯為不可採至明。而依兩造簽立消費者
    貸款契約第 9條第1項第1款之約定，已喪失期限利益。從而
    原告主張尚未清償之借款已全部到期，而依兩造消費借貸及
    連帶保證之契約關係，請求被告連帶給付如主文第 1項所示
    之本金、利息及違約金，即有理由，應予准許。
四、結論：本件原告之訴為有理由，依民事訴訟法第78條、第85
    條第2項，判決如主文。
中　　華　　民　　國　　94　　年　　6 　　月　　30　　日
                  臺灣宜蘭地方法院民事庭
                      法　官　張軒豪
正本與原本無異。
如不服本判決應於判決送達後20日內提出上訴狀（須附繕本）。
中　　華　　民　　國　　94　　年　　6 　　月　　30　　日
                      書記官　廖穎穗
